【裁判字號】    94,訴,4384
【裁判日期】    950420
【裁判案由】    毒品危害防制條例
【裁判全文】
臺灣高雄地方法院刑事判決              94年度訴字第4384號
    公  訴  人  臺灣高雄地方法院檢察署檢察官
    被      告  甲○○
                        （另案於臺灣高雄女子監獄執行中）
上列被告因毒品危害防制條例案件，經檢察官提起公訴（94年度
毒偵字第9237號），及移送併案審理（臺灣高雄地方法院檢察署
95年度毒偵字第389 號），被告經訊問後為有罪之陳述，本院合
議庭裁定由受命法官獨任進行簡式審判程序，並判決如下：
    主  文
甲○○連續施用第一級毒品，處有期徒刑拾月，扣案海洛因貳包
（淨重分別為零點壹壹公克、另壹包量微無法秤重，另含沾有海
洛因殘渣之包裝袋重分別為零點貳壹公克、零點壹柒公克）、沾
有海洛因成分之注射針筒玖支、沾有海洛因成分之鏟管肆支、沾
有海洛因成分之殘渣袋捌個沒收銷燬之；又連續施用第二級毒品
，處有期徒刑陸月，扣案含有甲基安非他命成分之同上鏟管肆支
、含有甲基安非他命之殘渣袋貳個、含有甲基安非他命之吸食器
壹組沒收銷燬之。應執行有期徒刑壹年貳月，扣案海洛因貳包（
淨重分別為零點壹壹公克、另壹包量微無法秤重，另含沾有海洛
因殘渣之包裝袋重分別為零點貳壹公克、零點壹柒公克）、沾有
海洛因成分之注射針筒玖支、沾有海洛因及甲基安非他命成分之
鏟管肆支、含有海洛因殘渣袋捌個、含有甲基安非他命之殘渣袋
貳個、含有甲基安非他命之吸食器壹組沒收銷燬之。
    事實及理由
一、本件被告甲○○所犯係死刑、無期徒刑、最輕本刑為3 年以
    上有期徒刑以外之罪，其於準備程序中就被訴事實為有罪之
    陳述，經審判長告知簡式審判程序之旨，並聽取公訴人及被
    告之意見後，本院合議庭認宜進行簡式審判程序，依刑事訴
    訟法第273 條之1 第1 項規定，合議裁定由受命法官獨任進
    行簡式審判程序，合先敘明。
二、甲○○曾因施用毒品案件，經臺灣高雄少年法院裁定送觀察
    勒戒，於90年8 月15日無繼續施用傾向釋放出監。詎仍不知
    悔改，未戒除毒癮，明知海洛因、甲基安非他命為毒品危害
    防制條例第2 條第2 項第1 款、第2 款明定之第一級毒品、
    第二級毒品，不得施用或持有，仍於前述觀察勒戒執行完畢
    釋放後5 年內，復基於施用第一級毒品及第二級毒品之概括
    犯意，連續自：（一）94年6 月1 日起至94年12月26日14時
    止，分別在高雄市○○區○○路76巷14號男友住處及高雄縣
    仁武鄉○○村○○○街63號住處（下稱上開地點），將海洛
    因加水稀釋以針筒注射方式，每日施用1 次之頻率，施用第
    一級毒品海洛因多次；（二）94年6 月1 日起至94年12月26
    日14時止，分別在上開地點，將甲基安非他命置入玻璃球內
    以火燒烤方式，每7 日施用1 次之頻率，施用第二級毒品甲
    基安非他命多次。嗣經警分別於：（一）94年10月29日14時
    30分許，在高雄縣鳳山市○○路與誠義路口查獲採尿送驗，
    並扣得海洛因1 包（淨重0.11公克，另含沾有海洛因殘渣之
    包裝袋重0.21公克）；（二）94年12月26日14時30分許，在
    高雄縣仁武鄉○○村○○○街63號住處查獲採尿送驗，並扣
    得海洛因1 包（淨重量微無法秤重，另含沾有海洛因殘渣之
    包裝袋重0.17公克）、沾有海洛因成分之注射針筒9 支、沾
    有海洛因及甲基安非他命成分之鏟管4 支（併案意旨書誤繕
    為「剷」）、含有海洛因殘渣袋8 個、含有甲基安非他命殘
    渣袋2 個、含有甲基安非他命之吸食器1 組始知上情。案經
    高雄市政府警察局小港分局、高雄縣政府警察局仁武分局報
    告臺灣高雄地方法院檢察署檢察官偵查起訴暨移送併辦。
三、本件證據部分除補充：「法務部調查局鑑定通知書2 紙」、
    「高雄醫學大學附設中和紀念醫院檢驗報告6 紙」、「被告
    於本院準備程序及審判程序中之陳述」外，餘均引用檢察官
    起訴書及併案意旨書所載（如附件）。訊據被告對上揭事實
    坦承不諱，且其為警查獲時所採取之尿液，分別經送請高雄
    市立凱旋醫院、臺灣檢驗科技股份有限公司檢驗結果，均呈
    嗎啡、甲基安非他命陽性反應，此分別有高雄市立凱旋醫院
    94年11月7 日、臺灣檢驗科技股份有限公司95年1 月4 日濫
    用藥物尿液檢驗報告書、姓名對照表附卷可查（見94年度毒
    偵字第9237號卷第23頁、警卷一、本院卷）。扣案之海洛因
    2 包，分別經送請法務部調查局鑑定，證實為第一級毒品海
    洛因無訛（淨重分別為0.11公克、另壹包量微無法秤重，另
    含沾有海洛因殘渣之包裝袋重分別為0.21公克、0.17公克）
    ，此分別有該局95年1 月25日、95年2 月23日調科壹字第22
    0021961 、000000000 號鑑定通知書在卷可查。扣案之注射
    針筒9 支、鏟管4 支、含有海洛因殘渣袋8 個、含有甲基安
    非他命殘渣袋2 個、吸食器1 組，經送請高雄醫學大學附設
    中和紀念醫院檢驗，分別呈海洛因、甲基安非他命陽性反應
    ，此有該醫院95年2 月7 日檢驗報告5 紙在卷可憑。此外，
    復有扣押物品清單3 紙在卷可查（見94年度毒偵字第9237號
    卷第28頁、本院卷），足認被告之自白與事實相符，本件事
    證明確，被告施用第一級毒品海洛因及第二級毒品甲基安非
    他命之事實，堪以認定。被告曾因施用毒品案件，經臺灣高
    雄少年法院裁定送觀察勒戒，於90年8 月15日無繼續施用傾
    向釋放出監，其於觀察勒戒期滿後5 年內再犯本案施用毒品
    罪，應依法論科。
四、按海洛因、甲基安非他命分別為毒品危害防制條例第2 條第
    2 項第1 款及第2 款所明定之第一級及第二級毒品，核被告
    所為，其施用海洛因之犯行，係犯同條例第10條第1 項之施
    用第一級毒品罪；其施用甲基安非他命之犯行，係犯同條例
    第10條第2 項之施用第二級毒品罪。被告持有海洛因及甲基
    安非他命後進而施用，其持有之低度行為，應為施用之高度
    行為吸收，均不另論罪。被告多次施用第一級毒品海洛因及
    多次施用第二級毒品甲基安非他命，均時間緊接，犯罪方法
    相近，且觸犯構成要件相同之罪名，均為連續犯，均應依刑
    法第56條之規定論以1 罪，並加重其刑；被告上開所犯2 罪
    ，犯意各別，行為互異，應予以分論併罰。檢察官雖未就被
    告於94年10月29日5 時許後至94年12月26日14時許止，被告
    在上開地點，連續施用第一級毒品、第二級毒品犯行起訴，
    惟被告此部分犯行與已起訴部分之犯行，分別就施用第一級
    毒品、施用第二級毒品罪部分，有連續犯之裁判上一罪關係
    ，均為起訴效力所及，本院自應一併予以審理，附此敘明。
    審酌被告前因施用毒品案件，經觀察勒戒後，仍未能徹底戒
    絕毒品，再度施用毒品，顯見其無戒毒悔改之意，惟念其施
    用毒品，僅戕害一己之身體健康，所為尚未害及他人，及其
    施用之頻率甚繁，及犯後坦承犯行態度良好等一切情狀，各
    量處如主文所示之刑並定其應執行刑，以資懲儆。
五、扣案之第一級毒品海洛因2 包（淨重分別為0.11公克、另壹
    包量微無法秤重，另含沾有海洛因殘渣之包裝袋重分別為0.
    21公克、0.17公克），經鑑定確屬第一級毒品海洛因無訛，
    已如前述，另扣案沾有海洛因成分之注射針筒9 支、沾有海
    洛因及甲基安非他命成分之鏟管4 支、含有海洛因殘渣袋8
    個、含有甲基安非他命殘渣袋2 個、含有甲基安非他命之吸
    食器1 組，經鑑定後含有海洛因或甲基安非他命成分，以及
    沾有海洛因殘渣之之包裝袋2 袋，因已難與海洛因或甲基安
    非他命析離，自應視為海洛因或甲基安非他命之一部分，爰
    依毒品危害防制條例第18條第1 項前段規定宣告沒收銷燬之
    。至於扣案軟管2 條，經送驗呈海洛因及甲基安非他命陰性
    反應，此有高雄醫學大學附設中和紀念醫院檢驗報告1 紙在
    卷可查，自非屬第一級毒品或第二級毒品之一部分，亦非被
    告犯罪所用之物，爰不為沒收銷燬或沒收之諭知，併此敘明
    。
據上論斷，應依刑事訴訟法第273 條之1 第1 項、第299 條第1
項前段、第310 條之2 、第454 條第2 項，毒品危害防制條例第
10條第1 項、第2 項、第18條第1 項前段，刑法第11條、第56條
、第51條第5 款、第9 款，判決如主文。
本案經檢察官乙○○到庭執行職務。
中    華    民    國    95    年    4     月    20    日
                  刑事第二庭    法  官  何佩陵
以上正本證明與原本無異。
如不服本判決，應於判決送達後10日內，向本院提出上訴狀。
中    華    民    國    95    年    4     月    20    日
                                書記官  張家瑜
附錄法條
毒品危害防制條例第10條
施用第一級毒品者，處 6 月以上 5 年以下有期徒刑。
施用第二級毒品者，處 3 年以下有期徒刑。


司法院資訊處製作；財團法人民間司法改革基金會備份。
